【裁判字號】    95,抗,10
【裁判日期】    950509
【裁判案由】    拍賣抵押物
【裁判全文】
臺灣臺東地方法院民事裁定                95年度抗字第10號
抗  告  人  乙○○
相  對  人  甲○○更名後為林.
上當事人間聲請拍賣抵押物事件，抗告人對於本院民事庭中華民
國95年1月27日所為94年度拍字第109號裁定，提起抗告，本院裁
定如左：
    主      文
抗告駁回。
抗告程序費用新臺幣壹仟元由抗告人負擔。
    理      由
一、按民法第873條第1項規定，抵押權人於債權已屆清償期而未
    受清償者，得聲請法院拍賣抵押物，就其賣得價金而受清償
    。抵押權人依此項規定聲請拍賣抵押物，屬非訟事件，法院
    所為准駁之裁定，對於債權、抵押權存否及抵押權標的物範
    圍等均無實體確定效力。故祗須其抵押權已經依法登記，且
    債權已屆清償期而未受清償，法院即應依登記內容為准許拍
    賣抵押物之裁定（最高法院93年度臺抗字第8號裁定意旨可
    資參照）。職是，對於此項法律關係有爭執之人，為求保護
    其權利，不妨提起訴訟，以求解決，不得僅依抗告程序聲明
    其爭執，並據為廢棄拍賣抵押物裁定之理由。
二、本件相對人主張：抗告人於民國89年4月1日向相對人借款新
    臺幣（下同）500,000元，約定借款期限自89年4月1日起至
    同年6月1日止，利息按中央銀行利息百分之6計算，遲延未
    清償時，利息及違約金按日加付1,000分之1計算（下稱系爭
    借款），並以抗告人所有如本院94年度拍字第109號裁定附
    表所示之不動產，設定抵押權為擔保，復經登記在案。詎清
    償期屆至後，抗告人未依約履行，為此聲請拍賣抵押物，以
    資受償。並提出抵押權設定契約書、他項權利證明書、土地
    登記簿謄本為證。據此，原審據以准許相對人拍賣抵押物之
    聲請，即無不當。
三、抗告意旨略以：因其休假，至95年2月27日始接獲上開拍賣
    抵押物裁定。系爭借款乃用以支付家父病重之費用，而其薪
    資亦被扣款中，請求調降系爭借款之利息，並願分2或3期攤
    還本金，為此提起抗告等語。
四、經查：縱抗告人所辯上情為真，惟揆諸前開規定及說明，仍
    不得僅依抗告程序聲明其爭執。抗告人或得就其爭執事項，
    另行起訴，以求解決。茲仍提起本件抗告，為無理由，應予
    駁回。
五、依非訟事件法第46條、第21條第2項、第24條第1項，民事訴
    訟法第495條之1第1項、第449條第1項、第95條、第78條第
    之規定，裁定如主文。
中    華    民    國     95    年    5    月    9    日
                  民事庭  審判長法  官 王漢章
                                法  官 簡芳潔
                                法  官 陳兆翔
上為正本係照原本作成。
如不服本裁定，僅得於收受本裁定正本送達後10日內，以適用法
規顯有錯誤為理由，向本院提出再抗告狀，（須附繕本1份及繳
納再抗告裁判費新臺幣1,000元），經本院許可後始可再抗告。
中    華    民    國     95    年    5    月    9    日
                                書記官 林建成


司法院資訊處製作；財團法人民間司法改革基金會備份。
